臺灣臺北地方法院刑事判決　　　　　　 93年度簡上字第276號
　　 上　訴 人
　　 即　被 告　甲○○
　　 選任辯護人 李承志律師
上列上訴人即被告甲○○因贓物案件，對於中華民國93年9月14
日本院所為第一審判決（93年度簡字第2184號）提起上訴（原聲
請簡易判決處刑案號：93年度偵字第13896號），本院管轄第二
審合議庭判決如左：
    主  文
上訴駁回。
    事  實
一、甲○○明知真實姓名、年籍均不詳綽號「黃昱珈」之成年男
    子，於民國91年6月20日上午十時許，在台北市○○路ｅ世
    紀網路咖啡店前，交付QY5—352號輕型機車一輛係來路不明
    之贓物（前開輕型機車為詹玉卿所有，於民國91年6月20日5
    時許在臺北市○○街364巷底號不詳人士所竊取），仍基於
    收受贓物之犯意加以收受，嗣經警於91年6月25日上午10時
    10分許，查獲其騎乘上開機車，進而查獲。
二、案經臺北市政府警察局信義分局報請台灣台北地方法院檢察
    署檢察官偵查起訴。
    理  由
一、訊據被告甲○○固坦認於右揭時地收受「黃昱珈」所交付之
    前開輕型機車之事實，惟矢口否認有何收受贓物之犯行，辯
    稱：當天伊在網路咖啡店上網，碰到伊以前在網路咖啡店打
    工之客人「黃昱珈」，「黃昱珈」要伊幫忙修理機車，伊係
    出於好意幫「黃昱珈」修理機車，因此根本不知道是贓車云
    云。經查：
    （一）前開輕型機車係詹玉卿於91年6月20日5時在臺北市○
          ○街364巷底失竊之事實，業據被害人詹玉卿指述甚
          詳（見91年度偵字第12928號卷第14頁），並有車輛
          竊盜車牌失竊資料個別查詢報表、贓物認領保管收據
          各一紙附卷可參，是該車為贓車應堪認定。
    （二）被告於本院審理時供稱：黃昱珈是伊在網路店打工時
          來玩的客人，伊沒有和黃昱珈共同出去過，只有聊一
          些遊戲的問題，平常只有打哈哈而已，黃昱珈交付該
          車給伊時，並未交付鑰匙、行照給伊，亦未約定何時
          需將車修好之期限，且該車電車門鎖已遭破壞，電門
          是用螺絲起子發動，且黃昱珈並未交付修理機車的錢
          ，車子並無馬上修，是隔了五天騎去修理時被警察抓
          到，在這五天之內伊和黃昱珈均沒有打電話互相聯絡
          等語（見本院九十四年一月二十八日審理筆錄），蓋
          被告與黃昱珈並非熟識，且被告亦未向黃昱珈表示伊
          是修理機車專業之人，黃昱珈無端主動要求被告幫忙
          修車，當時被告不僅未要求查看機車行照，且假若當
          時黃昱珈無空去修車而要求被告幫忙修車，然被告隔
          了五天才去修車，在這五天當中被告竟然不跟黃昱珈
          聯絡，豈非與常情有違？再者，該車從客觀上觀之電
          門鎖遭破壞，需用螺絲起子發動，且黃昱珈並未交付
          被告行照，足可以令持有者，知悉該車是為贓車，顯
          見被告從客觀上確實應知道黃昱珈所交付之車子為贓
          車；另被告於警訊、偵查、本院另案九十二年度易字
          第一二九四號竊盜案件、台灣高等法院九十三年度上
          易字第一三四號案件及本案審理時雖均一再辯稱該車
          是一名叫「黃昱珈」之人所交付，並提供黃昱珈之手
          機號碼云云，然是否有此名叫黃昱珈之人依被告所提
          供之資料，均找不到黃昱珈此人，此經本院調閱上開
          刑事卷宗及判決查證屬實，此亦為被告所不爭執，是
          假若該車沒有問題，為何黃昱珈需留假名及手機；又
          被告係高職學生，教育程度非低，對於前開日常事理
          應無不知之可能，其收受該車之過程有悖於一般常情
          ，顯見其明知該車為贓車甚明。
    綜上所述，被告辯稱不知車輛為贓車云云，顯係卸責之詞委
    無足採，本件事證明確，被告犯行堪以認定。
二、核被告甲○○所為，係犯刑法第349條第1項之收受贓物罪，
    原審判決被告處有期徒刑3月，並適用刑法第41條第1項前段
    諭知易科罰金之折算標準，其認事、用法、量刑均無不當，
    被告上訴意旨仍執前詞，指摘原判決不當，為無理由，應予
    駁回。
據上論斷，應依刑事訴訟法第455條之1第1項、第3項、第368條
，判決如主文。
本案經檢察官黃紋綦到庭執行職務
中   華  民    國   94    年    2      月    25      日
                           臺灣臺北地方法院刑事第8庭
                               審判長  法  官  陳德民
                                       法  官  張筱琪
                                       法  官  孫曉青
以上正本證明與原本無異。
本件不得上訴。
                                       書記官  張漪蕙
中   華  民    國   94    年    2      月    25      日
附錄本案論罪科刑法條全文
刑法第349條第1項
收受贓物者，處三年以下有期徒刑、拘役或五百元以下罰金。
搬運、寄藏、故買贓物或為牙保者，處五年以下有期徒刑、拘役
或科或併科一千元以下罰金。
因贓物變得之財物，以贓物論。
